臺灣高雄地方法院刑事判決　　　　　　 95年度易字第2236號
公　訴　人　臺灣高雄地方法院檢察署檢察官
被　　　告　丙○○○
　　　　　　丁○○
上列被告等因竊盜案件，經檢察官提起公訴（95年度偵字第2252
9 號），本院判決如下：
    主  文
丙○○○共同犯攜帶兇器踰越牆垣竊盜罪，累犯，處有期徒刑拾
月，扣案鋸子、拔釘起子各壹支，均沒收之。
丁○○共同犯攜帶兇器踰越牆垣竊盜罪，處有期徒刑捌月，扣案
鋸子、拔釘起子各壹支，均沒收之。
    事  實
一、丙○○○前於民國93年間因施用毒品案件，經本院以94年度
    訴字第1101號判決分別判處有期徒刑7 月、3 月，應執行有
    期徒刑8 月確定，於95年2 月28日縮短刑期行完畢。詎猶不
    知悔改，竟與丁○○共同意圖為自己不法之所有，基於竊盜
    之犯意聯絡，於95年8 月30日下午3 時許，由丙○○○騎乘
    車號LCX-429 號機車搭載丁○○至高雄縣鳳山市○○路海軍
    龍關新村圍牆旁，丁○○留在圍牆旁把風，丙○○○則踰越
    圍牆進入國防部軍備局203 場維護室營繕所，並以其所有客
    觀上足以供兇器使用之鋸子及拔釘起子各1 支，竊取由乙○○管理之鋁製窗架22個，得手後並將竊得之鋁製窗架置放在
    上開機車之前腳踏板。嗣於同日下午3 時55分許，丙○○○
    騎乘上開機車搭載丁○○欲離去時，為巡邏員警當場逮捕，
    當場查獲上開鋁製窗架22個，並扣得供丙○○○與丁○○犯
    罪所用之鋸子及拔釘起子各1 支。
二、案經高雄縣政府警察局鳳山分局報告臺灣高雄地方法院檢察
    署檢察官偵查起訴。
    理  由
壹、程序部分（證據能力之審查）：
    按被告以外之人於審判外之陳述，雖不符刑事訴訟法第 159
    條之1 至之4 等4 條之規定，然若當事人於審判程序中同意
    作為證據，法院審酌該言詞陳述或書面陳述作成時之情況，
    認為適當者，亦得為證據；又當事人、代理人或辯護人於法
    院調查證據時，知有刑事訴訟法第159 條第1 項不得為證據
    之情形，而未於言詞辯論終結前聲明異議者，視為有前項之
    同意，同法第159 條之5 定有明文。此立法意旨在於傳聞證
    據未經當事人之反對詰問予以核實，原則上先予排除。惟若
    當事人已放棄反對詰問權，於審判程序中表明同意該等傳聞
    證據可作為證據；或於言詞辯論終結前未聲明異議，基於尊
    重當事人對傳聞證據之處分權，及證據資料愈豐富，愈有助
    於真實發見之理念，且強化言詞辯論主義，使訴訟程序得以
    順暢進行，上開傳聞證據亦均具有證據能力。查本件證人乙○○於警詢中之供述，具有被告以外之人書面陳述之性質，
    屬傳聞證據，惟經本院依法提示予以調查，檢察官及被告均
    對此未表示異議，且經本院審酌該書面作成時無違法情事，
    應適宜為本案之證據。另共同被告丙○○○及丁○○於警詢
    及偵查中之供述，分別對於被告丁○○及丙○○○而言，具
    有被告以外之人書面陳述之性質，屬傳聞證據，惟經本院依
    法提示予以調查，檢察官及被告均對此未表示異議，且經本
    院審酌該書面作成時無違法情事，亦應適宜為本案之證據。
貳、實體部分：
一、訊據被告丙○○○、丁○○固均不否認丙○○○在上開時、
    地踰越圍牆進入國防部軍備局203 場維護室營繕所擅自取走
    鋁製窗架22個之事實，惟矢口否認有何竊盜犯行，被告丙○○○辯稱：伊認為伊進去的地方是沒有人住的廢墟，伊是進
    去撿塑膠，後來看到鋁製框架，才拿走鋁製框架，伊並沒有
    偷，伊亦未使用扣案之鋸子及拔釘起子各1 支撿拾鋁製框架
    云云，被告丁○○則辯稱：丙○○○叫伊在公園等他，伊不
    知道丙○○○要去那裡，伊對於本案並不知情，且距離案發
    地點100 多公尺，伊並不是要把風云云。經查：
  (一)位於高雄縣鳳山市○○路海軍龍關新村內之國防部軍備局20
    3 場維護室營繕設有圍牆阻絕他人進入，並由乙○○負責管
    理，此經證人乙○○在警詢中證述屬實，顯見上開處所係設
    有專人管理之私人處所，並非無人廢墟，苟未得管理人之同
    意，自不得任意進入該處所。而被告丙○○○為成年男子，
    智識正常，對未得管理人之同意，不得任意進入上開處所等
    情應知之甚詳，再參以被告丙○○○於偵查中自承：伊見該
    處有布蓋著1 堆鋁條等語（見偵卷第24頁），該批鋁製框架
    既係以布覆蓋，就其外觀而言，顯非遭他人棄置之無主物，
    然丙○○○於未得管理人同意之情形下，仍踰越圍牆進入該
    處所取走外觀上顯係他人所有之鋁製窗架22個，其具有竊盜
    之犯意甚明。而其辯稱：伊認為伊進去的地方是沒有人住的
    廢墟，伊並沒有偷云云，顯不足採。
  (二)另被告丙○○○於警詢中供稱：因丁○○沒錢看醫生，伊提
    議到上開處所撿破鐵賣錢等語，核與被告丁○○於警詢中供
    稱：因伊沒錢看醫生，丙○○○提議到上開處所撿破鐵等語
    大致相符，顯見本件被告丙○○○、丁○○至上開處所撿拾
    他人所有之鋁製窗架係經由2 人事前謀議，另參以被告丁○○自承其於丙○○○踰越圍牆進入上開處所後，即守候在該
    圍牆邊，等待丙○○○從圍牆內將鋁製窗架抱到渠等所騎乘
    之機車上等情（見警卷第5 頁），益認被告丁○○與被告丙○○○除事前有共同竊盜之謀議外，且實際上亦由被告丁○○在圍牆外負責把風工作。至被告丁○○辯稱：丙○○○叫
    伊在公園等他，伊不知道丙○○○要去那裡，伊對於本案並
    不知情，且距離案發地點100 多公尺，伊並不是要把風云云
    ，顯係事後卸責矯飾之詞，不足採信。
  (三)此外，上揭犯罪事實復經證人乙○○於警詢時證述綦詳，並
    有扣案之鋁製窗架22個，及供丙○○○與丁○○犯罪所用之
    鋸子及拔釘起子各1 支扣案足憑，且有搜索扣押筆錄2 紙、
    扣押物品目錄表1 紙、贓物認領保管單1 紙附卷可稽，是本
    件事證明確，被告犯行洵堪認定，應予應法論科。
三、按刑法第321 條第1 項第3 款所謂之兇器，其種類並無限制
    ，凡客觀上足對人之生命、身體、安全構成威脅，具有危險
    性之兇器均屬之（最高法院79年臺上字第5253號著有判例可
    資參照）。本件被告2 人犯罪所攜帶之鋸子及拔釘起子各1
    支，業據扣案，其材質均為金屬製造，質地堅硬，且扣案鋸
    子之鋸刃鋒利異常，而扣案拔釘起子之1 端為尖銳狀，另 1
    端則為扁平狀，2 端均銳利無比，客觀上顯然均足以對人之
    生命、身體、安全構成威脅，具有危險性，乃屬兇器，堪予
    認定，至被告丙○○○雖辯稱：伊並未使用扣案之鋸子及拔
    釘起子各1 支撿拾鋁製框架云云，要不影響渠等攜帶兇器竊
    盜之犯行。核被告丙○○○、丁○○所為，係犯刑法第321
    條第1 項第2 、3 款之攜帶兇器踰越牆垣竊盜罪。公訴意旨
    漏未論及被告2 人攜帶兇器竊盜犯行，顯有誤會，應予敘明
    。被告2 人間，就上開犯行，有犯意聯絡及行為分擔，應論
    以共同正犯。另被告丙○○○前於93年間因施用毒品案件，
    經本院以94年度訴字第1101號判決分別判處有期徒刑7 月、
    3 月，應執行有期徒刑8 月確定，於95年2 月28日縮短刑期
    行完畢，有臺灣高等法院被告全國前案紀錄表1 紙附卷可稽
    ，被告於上開有期徒刑執行完畢5 年內，故意再犯本件有期
    徒刑以上之罪，為累犯，應依刑法第47條第1 項規定，加重
    其刑。爰審酌被告2 人正值青年，不知自食其力，竟攜帶兇
    器踰越牆垣竊盜，嚴重破壞社會治安，且事後均飾詞狡辯，
    不見悔意，惟念渠等所竊取之物僅價值新臺幣8,000 元，業
    據證人乙○○證述在卷，價值不高等一切情狀，分別量處如
    主文所示之刑，以資警惕。扣案之鋸子及拔釘起子各1 支，
    係被告丙○○○所有供犯本件加重竊盜犯行所用之物，業經
    被告丙○○○供承在卷，爰依刑法第38條第1 項第2 款之規
    定，併予宣告沒收。
據上論斷，應依刑事訴訟法第299 條第1 項前段，刑法第321 條
第1 項第2 款、第3 款、第28條、第47條第1 項、第38條第1 項
第2 款，判決如主文。
本案經檢察官甲○○到庭執行職務。
中　　華　　民　　國　　96　　年　　2　 　月　　 1　　日
                  鳳山刑事第一庭審判長法　官  黃三友
                                      法　官  林芳華
                                      法  官  陳盈吉
以上正本證明與原本無異。
如不服本判決，應於收受送達後10日內向本院提出上訴書狀。
中　　華　　民　　國　　96　　年　　2 　　月　　1 　　日
 　　　　　　　　　　　　　　　       書記官  吳俊達
附錄論罪科刑法條：
中華民國刑法第321條第1項第2、3款
犯竊盜罪而有左列情形之1 者，處6 月以上、5 年以下有期徒刑
：
二  毀越門扇、牆垣或其他安全設備而犯之者。
三  攜帶兇器而犯之者。
